【裁判字號】    99,豐簡上,820
【裁判日期】    991228
【裁判案由】    恐嚇
【裁判全文】
臺灣臺中地方法院刑事判決           99年度豐簡上字第820號
上  訴  人
即  被  告  簡賑嶼
選任辯護人  徐仲志律師
上列上訴人因恐嚇案件，不服本院豐原簡易庭九十九年度豐簡字
第六０八號中華民國九十九年九月十三日第一審簡易判決（聲請
案號：臺灣臺中地方法院檢察署九十九年度偵字第一六六三三號
），提起上訴，本院判決如下：
    主    文
上訴駁回。
    事實及理由
一、本案經本院審理結果，認第一審簡易判決認事用法及量刑均
    無不當，應予維持，並引用第一審判決書記載之事實、證據
    及理由（如附件）。
二、上訴人即被告簡賑嶼（下稱被告）上訴理由略謂：伊願意認
    罪，但請給予和告訴人鄭家芸洽談和解事宜之機會，伊會將
    本案當成警惕等語。惟告訴人鄭家芸於偵訊及本院審理時，
    雖經多次傳訊仍不願到庭，嗣由檢察事務官及本院書記官先
    後以電話與告訴人鄭家芸聯繫結果，告訴人鄭家芸皆已表達
    不願原諒被告，亦不希望與被告在開庭時碰面之意，此有公
    務電話紀錄二份附卷可稽。而和解契約之成立，本須雙方當
    事人基於自由意志，相互讓步磋商始克成立，倘其中一方業
    已表明毫無和解意願，自不得以強迫方式逼使他方屈從和解
    條件。本件告訴人鄭家芸既已多次明確表示無意再與被告洽
    談和解事宜，被告即無強令告訴人鄭家芸到庭參與和解之理
    。是以被告徒憑片面說詞陳稱有意和解，惟雙方和解既已無
    從達成，難認被告已有積極彌補犯罪所生損害之具體作為，
    非可據此而謂原審量刑失當或應予被告寬減其刑之機會。況
    依被告所發送之簡訊內容觀察，或係暗指告訴人鄭家芸之住
    處發生火災，或有意透露告訴人鄭家芸之親友資料而威脅對
    之不利，告訴人鄭家芸內心之惶恐驚懼實不難想見，被告犯
    罪所生危害自不容小覷，本應藉由刑罰之適正執行，而使被
    告知所警惕並深切反省。原審據以判處拘役三十日，並諭知
    以新臺幣一千元折算一日之易科罰金折算標準，量刑結果實
    已從輕。被告於偵查中猶辯稱自己只是情緒發洩云云，而在
    本院審理期間復未能取得告訴人鄭家芸之原諒或達成民事和
    解，實無任何具體事由足認原審所量之刑以暫不執行為宜，
    本院自不得遽予緩刑之宣告。準此以言，被告前揭所述各節
    ，均不足以動搖第一審簡易判決所認定之犯罪事實與量刑結
    果。被告上訴並無理由，應予駁回。
三、據上論斷，應依刑事訴訟法第四百五十五條之一第一項、第
    三項、第三百七十三條、第三百六十八條、第三百六十四條
    ，判決如主文。
本案經檢察官廖育賢到庭執行職務。
中    華    民    國    99    年    12    月    28    日
                  刑事第七庭  審判長法  官  洪俊誠
                                    法  官  張德寬
                                    法  官  高文崇
上正本證明與原本無異。
本件不得上訴。
                                    書記官  林淑慧
中    華    民    國    99    年    12    月    28    日

司法院資訊處製作；財團法人民間司法改革基金會備份。
